【裁判字號】    88,訴,1349
【裁判日期】    890126
【裁判案由】    偽造貨幣
【裁判全文】
臺灣臺南地方法院刑事判決
    公  訴  人  臺灣台南地方法院檢察署檢察官
    被      告  乙○○
    指定辯護人  本院公設辯護人  甲○○
右列被告因偽造貨幣案件，經檢察官提起公訴（八十八年度偵字第一三００二號），
本院判決如左：
    主  文
乙○○無罪。
    理  由
一、公訴意旨略以：被告乙○○因無力償還積欠地下錢莊之債務，竟意圖供行使之用
    ，明知姓名、年籍不詳，綽號「阿成」之成年男子所持有之新台幣（下同）千元
    鈔票係偽鈔，仍於民國八十八年十月十八日，透過中華日報分類廣告欄上所刊登
    之廣告，在台南市○○○路黃金拍檔保齡球館，以一千元之代價，向「阿成」購
    買偽造之一千元紙鈔六張，準備以此偽鈔償還債務。嗣於同日二十三時許，乙○
    ○持偽造之千元紙鈔在台南市○○路十二號前供不知情之朋友譚貴明（另經檢察
    官為不起訴處分）觀看時，為警臨檢查獲，並扣得偽造之千元紙鈔六張，因認被
    告涉有刑法第一百九十六條第一項之罪嫌云云。
二、按犯罪事實應依證據認定之，無證據不得推定其犯罪事實；又不能證明被告犯罪
    者，即應諭知無罪之判決，刑事訴訟法第一百五十四條、第三百零一條第一項分
    別定有明文。
三、訊據被告乙○○堅決否認有右揭收集偽鈔之犯行，辯稱：前開偽鈔係伊嘉義之朋
    友吳瑞榮給伊的云云；經查，扣案之前開紙鈔，紙質較粗，號碼均相同，且浮水
    印及防偽線均係印製上去，確係偽鈔之事實，業據檢察官勘驗屬實，製有勘驗筆
    錄一紙在卷可稽，而前開扣案之偽鈔係被告參與案外人彭兆龍、陳信隆等人印製
    偽鈔工作所製作一節，亦據被告於台南市調查站調查時（參八十八年十二月二十
    九日調查筆錄）及檢察官偵訊時（參八十八年十二月二十九日訊問筆錄）供述綦
    詳，核與證人陳信隆、彭兆龍證述之情節大致相符，足徵該偽鈔並非被告意圖供
    行使之用所收集，被告所辯尚非虛妄，應堪採信，此外，復查無其他積極證據足
    資認定被告有何意圖供行使之用而收集偽鈔之犯行，則揆諸前開說明，犯罪尚屬
    不能證明，應為無罪之諭知。至於被告是否另涉有偽造幣券之犯行，非在起訴事
    實同一範圍內，無從變更起訴法條，應由檢察官另行處理，附此敘明。
四、本件既為被告無罪之諭知，則併辦部分（台灣嘉義地方法院檢察署八十八年度偵
    字第七二二三號）與本件即無裁判上一罪之關係，公訴人對此部分亦未起訴，應
    退由檢察官另行處理。
據上論斷，應依刑事訴訟法第三百零一條第一項，判決如主文。
本件經檢察官林逸梅到庭執行職務。
中    華    民    國      八十九      年      一        月      廿六    日
  臺灣臺南地方法院刑事第一庭
                                      法  官  林  育  幟
右正本證明與原本無異。
如不服本判決，應於判決送達後十日內，向本院提出上訴狀（須附繕本）。
                                      書記官  汪  姿  秀
中    華    民    國      八十九      年      一        月      廿七    日


司法院資訊處製作；財團法人民間司法改革基金會備份。
